Inventaris van het Archief van Burgemeesters: stadsrekeningen
Stadsarchief Amsterdam
Archief van Burgemeesters: stadsrekeningen
1531 - 1805
5014
Stadsarchief Amsterdam
Burgemeesters
- Stadsrekeningen N.B. Ontbreken 1536, 1565, 1577, 1631, 1650, 1720, 1754-1768, 1770-1788, 1793-1794., 1531 - 1805; 1-133; 131 delen en 2 pakken
  - 1531, 1
    Filmnr. 497, 6257
    Niet raadpleegbaar
  - Met totaaloverzicht., 1532; 2
  - Met totaaloverzicht., 1533; 3
    Filmnr. 498, 6257
  - 1534, 4
  - Met totaaloverzicht., 1535; 5
  - 1537, 6
    Filmnr. 498, 6258
  - 1538, 7
  - 1539, 8
  - 1540, 9
  - 1541, 10
  - Met totaaloverzicht., 1542; 11
  - Met totaaloverzicht., 1543; 12
    Filmnr. 499, 6258
  - Met totaaloverzicht., 1544; 13
  - Met totaaloverzicht., 1545; 14
    Filmnr. 499, 6258, 6259
  - Met totaaloverzicht., 1546; 15
    Filmnr. 499, 6259
  - Met totaaloverzicht., 1547; 16
  - Met totaaloverzicht., 1548; 17
  - Met totaaloverzicht., 1549; 18
  - Met totaaloverzicht., 1550; 19
    Filmnr. 500, 6259
  - Met totaaloverzicht., 1551; 20
  - 1552, 21
    Filmnr. 500, 6260
  - Met totaaloverzicht., 1553; 22
  - Met totaaloverzicht., 1554; 23
  - Met totaaloverzicht., 1555; 24
  - 1556, 25
    Filmnr. 500, 501, 6260
  - Met totaaloverzicht., 1557; 26
    Filmnr. 501, 6260
  - 1558, 27
  - Met totaaloverzicht., 1559; 28
    Filmnr. 501, 6261
  - Met totaaloverzicht., 1560; 29
  - Met totaaloverzicht., 1561; 30
  - Afgehoord 17 november 1563., 1562; 31
    Filmnr. 501, 502, 6261
  - Afgehoord 10 oktober 1564., 1563; 32
    Filmnr. 502, 6261, 6262
  - Afgehoord 17 november 1565., 1564; 33
    Filmnr. 502, 6262
  - Afgehoord 3 oktober 1567. Met totaaloverzicht., 1566; 34
  - Met totaaloverzicht., 1567; 35
  - Met totaaloverzicht., 1568; 36
    Filmnr. 502, 503, 6262
  - Met totaaloverzicht., 1569; 37
    Filmnr. 503, 6262, 6263
  - Afgehoord 29 december 1571. Met totaaloverzicht., 1570; 38
    Filmnr. 6263
  - 1571, 39
  - 1572, 40
    Filmnr. 6263, 6264
  - 1573, 41
    Filmnr. 6264
  - 1574, 42
  - 1575, 43
  - 1576, 44
  - Met los totaaloverzicht., 1578; 45
    Filmnr. 6264, 6265
  - 1579, 46
    Filmnr. 6265
  - 1580, 47
  - 1581, 48
    Filmnr. 2014, 6265
  - 1582, 49
  - Met twee losse totaaloverzichten., 1583; 50
    Filmnr. 2014, 6266
  - 1584, 51
  - Met twee losse totaaloverzichten., 1585; 52
  - 1586, 53
  - 1587, 54
  - 1588, 55
    Filmnr. 2014, 6266, 6267
  - 1589, 56
    Filmnr. 2014, 6267
  - 1590, 57
  - 1591, 58
  - 1592, 59
  - 1593, 60
  - 1594, 61
  - 1595, 62
  - 1596, 63
    Filmnr. 2014, 6267, 6268
  - 1597, 64
    Filmnr. 2014, 6268
  - 1598, 65
  - 1599, 66
  - Met los totaaloverzicht., 1600; 67
  - 1601, 68
  - 1602, 69
  - 1603, 70
  - 1604, 71
  - 1605, 72
  - 1606, 73
  - 1607, 74
    Filmnr. 6269
  - 1608, 75
  - 1609, 76
  - 1610, 77
  - 1611, 78
  - 1612, 79
  - 1613, 80
  - 1614, 81
  - 1615, 82
  - 1616, 83
  - 1617, 84
  - 1618, 85
    Filmnr. 6270
  - 1619, 86
  - 1620, 87
  - 1621, 88
  - 1622, 89
  - 1623, 90
  - 1624, 91
  - 1625, 92
  - 1626, 93
  - Met totaaloverzicht., 1627; 94
  - Met totaaloverzicht., 1628; 95
    Filmnr. 6270, 6271
  - Met totaaloverzicht., 1629; 96
    Filmnr. 6271
  - Met totaaloverzicht., 1630; 97
  - Met totaaloverzicht., 1632; 98
  - Met totaaloverzicht., 1633; 99
  - Met totaaloverzicht., 1634; 100
  - Met totaaloverzicht., 1635; 101
  - Met totaaloverzicht., 1636; 102
  - Met totaaloverzicht., 1637; 103
    Filmnr. 6271, 6272
  - Met totaaloverzicht., 1638; 104
    Filmnr. 6272
  - Met totaaloverzicht., 1639; 105
  - Met totaaloverzicht., 1640; 106
  - Met totaaloverzicht., 1641; 107
  - Met totaaloverzicht., 1642; 108
  - Met totaaloverzicht., 1643; 109
    Filmnr. 6273
  - Met totaaloverzicht., 1644; 110
  - Met totaaloverzicht., 1645; 111
  - Met totaaloverzicht., 1646; 112
  - Met totaaloverzicht., 1647; 113
  - Met totaaloverzicht., 1648; 114
    Filmnr. 6273, 6274
  - Met totaaloverzicht., 1649; 115
    Filmnr. 6274
  - Met totaaloverzicht., 1651; 116
  - Met totaaloverzicht., 1652; 117
  - Met totaaloverzicht., 1653; 118
  - Met totaaloverzicht., 1654; 119
  - Met totaaloverzicht., 1655; 120
  - Met totaaloverzicht., 1656; 121
  - Met totaaloverzicht., 1657; 122
  - Met totaaloverzicht., 1658; 123
  - Met totaaloverzicht., 1659; 124
  - Met totaaloverzichten over 1660-1664 en1669., 1660 - 1669; 125
    Filmnr. 6274, 6275
  - Met totaaloverzichten over 1674-1678, waaronder drie losse., 1670 - 1679; 126
    Filmnr. 6275
  - Met totaaloverzichten over 1681 en 1683-1685, waaronder zeven losse., 1680 - 1689; 127
  - Met totaaloverzichten over 1690-1698 en 1700- 1705., 1690 - 1705; 128
  - Met totaaloverzichten over 1706, 1707, en 1709- 1723. N.B. 1720 ontbreekt., 1706 - 1723; 129
    Filmnr. 6275, 6276
  - Met losse totaaloverzichten over 1728-1731 en 1738., 1724 - 1738; 130
    Filmnr. 6276
  - Met los duplicaat over 1745 en totaaloverzichten over 1740-1742, 1744, 1746 en 1747, waaronder vijf losse., 1739 - 1753; 131
  - 1769, 1789-1792., 132; 1 pak
  - 1795 - 1805, 133; 1 pak
    Filmnr. 6277
- Register met ingeplakt exemplaar van de Inventaris van het Amsterdamsch archief, geschreven door P. Scheltema, 1870, tweede deel, met handgeschreven verwijzingen en aantekeningen, ca. 1950; 134; 1 deel